# 同一控制下企业合并报表的期末数及期初数的调整

提问人：zzhu123 时间：2019-09-19 11:20:53
陈版主您好! 请问：同一控制下的企业合并报表的期末报表编制，是否需要参照期初报表的调整方法，如企业会计准则第 33 号——合并财务报表》应用指南（ 2014 ）“编制合并资产负债表时，应当调整合并资产负债表的期初数，合并资产负债表的留存收益项目应当反映母子公司视同一直作为一个整体运行至合并日应实现的盈余公积和未分配利润的情况”，将被控股合并的子公司的留存收益原封不动的还原在期末合并报表中呢？如下述案例所示。案例如下： 1 、A、B为同一集团控制下的公司，现在A公司从集团100%收购B公司股权。 2 、A公司支付对价为 700 万。 3 、合并日B的账面净资产为 700万（股本 100 万，资本公积 200 万，盈余公积 50 万，未分配利润 350万。A公司在编制合并报表时，因 A公司自己账面资本公积为 0 ，则合并报表抵销分录的编制中借：股本-B 公司 100
资本公积-B 公司 200 盈余公积-B 公
司 50 未分配利润-B公司 350
贷：长期股权投资 700 是
否需要做以下会计分录以恢复 B 公司的留存收益，以体现在期末合并报表中呢呢？借：资本公积 400 （合并报表）贷：
盈余公积 50 （B 公司单体账
面金额）未分配利润 350 （B公司单
体账面金额）

回答人：chenyiwei
对此前恢复合并日被合并方留存收益的分录应继续延续，以保持合并报表层面各权益项目之间发生额的连续性和逻辑关系。